【裁判字號】    99,上易,749
【裁判日期】    990901
【裁判案由】    竊盜
【裁判全文】
臺灣高等法院高雄分院刑事判決         99年度上易字第749號
上  訴  人
即  被  告  乙○○
上列上訴人因竊盜案件，不服臺灣高雄地方法院99年度易字第69
8 號中華民國99年6 月24日第一審判決（起訴案號：臺灣高雄地
方法院檢察署98年度偵字第35168 號），提起上訴，本院判決如
下：
     主  文
上訴駁回。
     理  由
一、按不服地方法院之第一審判決而上訴者，須提出上訴書狀，
    並應敘述具體理由，上訴書狀未敘述上訴理由者，應於上訴
    期間屆滿後20日內補提理由書於原審法院。逾期未補提者，
    原審法院應定期間先命補正。但上訴書狀已敘述理由，惟所
    敘述者非屬具體理由，則屬不符上訴之法定程式，由第二審
    法院以其上訴不合法律上程式，判決駁回，不生定期命補正
    之問題，刑事訴訟法第350 條第1 項、第361 條、第362 條
    、第367 條定有明文。
二、按上開所稱具體理由，係指須就不服之判決為具體之指摘而
    言，如僅泛稱原判決認事用法不當或採證違法、判決不公等
    ，均非具體理由（法院辦理刑事訴訟案件應行注意事項第16
    2 點參照）；復按所謂具體理由，必係依據卷內既有訴訟資
    料或提出新事證，指摘或表明第一審判決有何採證認事、用
    法或量刑等足以影響判決本旨之不當或違法，而構成應予撤
    銷之具體事由，始克當之（例如：依憑證據法則具體指出所
    採證據何以不具證據能力，或依憑卷證資料，明確指出所為
    證據證明力之判斷如何違背經驗、論理法則）；倘僅泛言原
    判決認定事實錯誤、違背法令、量刑失之過重或輕縱，而未
    依上揭意旨指出具體事由，或形式上雖已指出具體事由，然
    該事由縱使屬實，亦不足以認為原判決有何不當或違法者（
    例如：對不具有調查必要性之證據，法院未依聲請調查亦未
    說明理由，或援用證據不當，但除去該證據仍應為同一事實
    之認定），皆難謂係具體理由，俾與第二審上訴制度旨在請
    求第二審法院撤銷、變更第一審不當或違法之判決，以實現
    個案救濟之立法目的相契合，並節制濫行上訴」（最高法院
    97年度台上字第892 號判決意旨參照）。是如上訴理由書狀
    並未依據卷內訴訟資料，具體指摘原判決認事用法有何違法
    或不當之情形，即屬上訴未敘述具體理由。
三、上訴人即被告乙○○犯刑法第320 條第3 項、第1 項之竊盜
    未遂罪，經原審判處拘役30日，如易科罰金以新台幣1 千元
    折算1 日在案。被告於99年7 月10日向原審法院提出上訴狀
    ，理由略以：「被告原在市民農場租地養雞，所需雞寮之材
    料係另購而請工人作，不足之材料則用工地回收或他人贈與
    之建材，被告何需竊取本件建材，而本件建材亦係證人連萬
    號主動要求搬運，被告並無竊盜犯意，為此提起上訴」等語
    ，嗣於99年8 月27日並提出雞寮相片5 張為據。
四、經查被告乙○○上訴理由所陳其無本件竊盜之犯意，核與其
    於原審答辯情節大致相同，而原判決對於被告此等辯詞，業
    經調查證人連萬號、連淑貞、梁秋田及被害人甲○○各於警
    、偵、原審之證詞，證人涂劉瑞鑾於原審之證詞，被告供詞
    ，及審酌卷附之高雄市政府警察局小港分局搜索扣押筆錄、
    扣押物品目錄表、贓物認領保管單、現場照片、現場衛星地
    圖，復參以本件不論是否真有被告所辯囑其前往搬運建材之
    「陳先生」、「謝榮光」其人，以被告係一有正常智識之成
    年人，既知本件角材非廢棄建材，竟在未得屋主會唔或得所
    有人同意之情況下，即指示連萬號等人開始搬運角材，足見
    被告對於本件角材之所有權歸屬，不甚在意，方有未查明「
    陳先生」之真實姓名年籍，且亦未依「陳先生」指示取得屋
    主涂太太即證人涂劉瑞鑾同意即逕搬角材等相關事證，因認
    被告主觀上確有竊取他人所有物之竊盜犯意，及其所為竊盜
    未遂犯行明確（參原判決第2- 5頁理由欄所載），足徵原判
    決均已敘明如何認定被告上開犯罪所憑之證據及理由，經核
    並無不合。又被告上訴理由所陳「在市民農場租地養雞」，
    固有其於原審提出之市民農場認養合約及於本院提出之雞寮
    相片為證，而其所陳曾另購建材或受人贈與建材等情，縱認
    屬實，然此與被告於原判決所認時、地，有上開竊盜未遂犯
    行尚屬無涉，被告提起上訴未依據卷內既有訴訟資料，指摘
    原判決有何採證等足以影響判決本旨之不當或違法，依據上
    開說明，此上訴理由自非屬「具體理由」。
五、綜上所述，被告乙○○上訴理由狀內所載上開理由，均非依
    據卷內訴訟資料或提出新事證，具體指摘或表明原判決有何
    足以影響判決本旨之不當或違法，而構成應予撤銷之具體事
    由，即與刑事訴訟法第361 條第2 項所稱「具體理由」顯非
    相當。從而，被告之上訴理由書狀未敘述具體理由，且於上
    訴期間屆滿後之20日內（被告於99年7 月1 日收受原審判決
    之寄存送達，見原審卷第80頁），亦未補提上訴具體理由，
    依上開規定，顯屬違背法律上之程式，應由本院依同法第36
    7 條前段、第372 條規定，不經言詞辯論判決如主文。
據上論斷，應依刑事訴訟法第367 條前段、第372 條，判決如主
文。
中    華    民    國    99    年    9     月    1     日
                  刑事第三庭    審判長法  官  莊崑山
                                      法  官  唐照明
                                      法  官  張意聰
以上正本證明與原本無異。
本件判決不得上訴。
中    華    民    國    99    年    9     月    2     日
                                      書記官  陳金卿

司法院資訊處製作；財團法人民間司法改革基金會備份。
